【裁判字號】    97,簡上,1360
【裁判日期】    980123
【裁判案由】    妨害兵役
【裁判全文】
臺灣板橋地方法院刑事判決            97年度簡上字第1360號
上  訴  人
即  被  告  乙○○
送達代收人  甲○○
上列上訴人即被告因妨害兵役案件，不服本院中華民國97年8 月
29日97年度簡字第6814號第一審判決（聲請簡易判決處刑案號：
97年度偵緝字第1481號），提起上訴，本院管轄之第二審合議庭
判決如下：
    主  文
上訴駁回。
    理  由
一、本案經本院審理結果，認第一審以上訴人即被告所為係犯妨
    害兵役治罪條例第4 條第5 款之意圖避免常備兵現役之徵集
    ，而應受徵集，無故逾入營期限五日罪，判處有期徒刑2 月
    ，如易科罰金以新臺幣1 千元折算1 日，其認事用法俱無違
    誤，量刑亦屬適當，應予維持，並引用如附件第一審判決書
    所記載之事實、證據及理由。
二、上訴人即被告上訴意旨略以：兵單寄到家中當時，伊係在外
    頭工作並不居住於家中，等回家後父親告知才知有徵集令但
    已逾期，況伊於知悉應服役一事後，就前往市公所查詢，該
    所人員告知伊於97年5 月15日跟著627 梯次入伍，並寫證明
    書保證伊一定在該時間入伍云云。然查，被告於本院97年12
    月1 日行準備程序時自承：因為伊當時沒有手機，所以家人
    沒有聯絡伊，伊是住在朋友家，也忘了跟家人說朋友家裏的
    電話，伊家人也不知道伊朋友住在何處等語，而被告母親吳
    美華分別於96年11月1 日及同年12月5 日在被告戶籍所在地
    簽收被告之徵集令，有96年10月26日北民徵字第0960687404
    號臺北縣96年第B621梯次海軍艦艇兵常備兵徵集令、96年12
    月4 日北民徵字第0960769306號臺北縣96年第B622梯次海軍
    艦艇兵常備兵徵集令各1 紙在卷足參（97年度他字第929 號
    偵查卷第3 、4 頁），足認該徵集令已合法送達於被告戶籍
    地，況被告自承前已接受過服役前之身體檢查，自應知悉即
    將服役等情，倘有居住所遷移自應向戶政、役政機關依法申
    報。此外並有臺北縣三重市77年次役男乙○○妨害兵役案件
    調查表、臺北縣96年12月31日北民徵字第0960 870710 號應
    徵入營未報到役男查詢名冊各1 份在卷可憑（同上偵查卷第
    2 、8 頁），足認被告犯罪事證明確，堪以認定。原審判決
    認事用法，核無不合，另衡諸被告素行、本件犯罪動機、情
    節、所生危害及犯後態度等一切情狀，原審判決量刑亦屬妥
    適。被告上開上訴意旨所述理由，依上所述，顯均不足採，
    從而其執以提起上訴，自顯無理由，應予駁回。
據上論斷，應依刑事訴訟法第455 條之1 第1 項、第3 項、第36
8 條、第373 條，判決如主文。
本案經檢察官陳姿雯到庭執行職務
中    華    民    國    98    年    1     月    23    日
                  刑事第二庭    審判長法  官  王屏夏
                                      法  官  王偉光
                                      法  官  吳幸娥
以上正本證明與原本無異
本判決不得上訴
                                      書記官  蕭佩宜
中    華    民    國    98    年    1     月    23    日
附錄本案論罪科刑法條全文：
妨害兵役治罪條例第4 條
意圖避免預備軍官、預備士官或常備兵、補充兵現役之徵集，而
有下列行為之一者，處五年以下有期徒刑：
一、捏造免役或緩徵原因者。
二、毀傷身體或以其他方法變更體位者。
三、緩徵原因消滅，無故逾四十五日未自動申報者。
四、拒絕接受徵集令者。
五、應受徵集，無故逾入營期限五日者。
六、使人頂替本人應徵者。
七、未經核准而出境者。
八、核准出境後，屆期未歸，經催告仍未返國者。


司法院資訊處製作；財團法人民間司法改革基金會備份。
